【裁判字號】    97,訴,2734
【裁判日期】    970728
【裁判案由】    毒品危害防制條例
【裁判全文】
台灣台中地方法院刑事判決          97年度訴字第2734號
公  訴  人  臺灣臺中地方法院檢察署檢察官
被      告  甲○○
上列被告因違反毒品危害防制條例案件，經檢察官提起公訴（97
年度毒偵字第3049號），經本院合議庭裁定，由受命法官依法獨
任進行簡式審判程序判決如下：
    主  文
甲○○施用第一級毒品，累犯，處有期徒刑捌月，扣案之第一級
毒品海洛因包（毛重合計貳點壹壹公克），均沒收銷燬之。
    事  實
一、甲○○素行極為不佳，前曾犯違反肅清煙毒條例、竊盜、違
    反麻醉藥品管理條例、違反藥事法、違反動產擔保交易法等
    罪，其中甲○○曾因違反肅清煙毒條例、麻醉藥品管理條例
    、藥事法及竊盜案件，經法院分別判處有期徒刑3年、4月、
    6月及8月確定，嗣定應執行為有期徒刑4年4月；又因違反肅
    清煙毒條例案件，經判處有期徒刑3年2月。合併執行後，於
    假釋中復因違反肅清煙毒條例及麻醉藥品管理條例案件，經
    法院判處有期徒刑3年4月及6月，並定應執行有期徒刑3年8
    月，與前案撤銷假釋後應執行之殘刑合併執行後，再於假釋
    中更犯動產擔保交易法之罪，經判處有期徒刑3月確定，最
    後於民國（下同）96年7月23日因縮短刑期執行完畢。其又
    曾因施用毒品案件，經依本院92年度毒聲字第250號裁定令
    入戒治處所施以強制戒治，於93年1月18日執行完畢釋放，
    經臺灣臺中地方法院檢察署檢察官於93年3月5日以該署93年
    度戒毒偵字第87號處分不起訴在案。詎甲○○仍不知悔改，
    於前開強制戒治執行完畢釋放後5年內，復基於施用第一級
    毒品之犯意，於97年5月29日下午18時許，在其位於臺中市
    南屯區○○○街350巷37號之居處內，以注射針筒加水注射
    血管之方式，施用第一級毒品海洛因1次。嗣於97年5月29日
    中午12時許，為警持本院核發之搜索票，在上址查獲，並扣
    得第一級毒品海洛因3包（毛重合計2.11公克）。
二、案經臺中市警察局移請臺灣台中地方法院檢察署檢察官偵查
    起訴。
    理  由
一、按除被告所犯為死刑、無期徒刑、最輕本刑為三年以上有期
    徒刑之罪或高等法院管轄第一審案件者外，於前條第一項程
    序進行中，被告先就被訴事實為有罪之陳述時，審判長得告
    知被告簡式審判程序之旨，並聽取當事人、代理人、辯護人
    及輔佐人之意見後，裁定進行簡式審判程序，刑事訴訟法第
    二百七十三條之一第一項定有明文。本件被告所犯係死刑、
    無期徒刑、最輕本刑為三年以上有期徒刑以外之罪，其於準
    備程序中就被訴事實為有罪之陳述，且經審判長告知被告簡
    式審判程序之旨，並聽取公訴人及被告之意見後，本院合議
    庭認為適宜而裁定由受命法官獨任進行簡式審判程序，合先
    敘明。
二、上揭事實，業據被告甲○○於本院審理時坦承不諱，並有被
    告所有之第一級毒品海洛因三包（毛重合計二點一一公克）
    扣案足資佐證，而被告為警查獲，經警採其尿液送請私立中
    山醫學大學附設醫院藥物濫用檢測中心檢驗結果，檢出嗎啡
    呈陽性反應，此有該檢測中心九十七年六月十二日第000
    0000號尿液篩檢檢驗報告一份在卷可憑，此外，復有前
    揭臺灣台中地方法院檢察署不起訴處分書及被告之刑案資料
    查註紀錄表、臺灣高等法院被告全國前案紀錄表、扣押物品
    目錄表各一紙、毒品照片二張等附卷可稽，足認被告甲○○
    自白，核與事實相符，堪予採信，事證至臻明確，被告甲○
    ○違反毒品危害防制條例犯行洵堪認定。
三、按海洛因係毒品危害防制條例第二條第二項第一款所定之第
    一級毒品，不得非法施用，是核被告甲○○所為，係犯毒品
    危害防制條例第十條第一項之施用第一級毒品罪。被告施用
    第一級毒品前後持有第一級毒品之低度行為，應為其施用第
    一級毒品之高度行為所吸收，不另論罪。查被告甲○○前曾
    因違反肅清煙毒條例、麻醉藥品管理條例、藥事法及竊盜案
    件，經法院分別判處有期徒刑三年、四月、六月及八月確定
    ，嗣定應執行為有期徒刑四年四月；又因違反肅清煙毒條例
    案件，經判處有期徒刑三年二月。合併執行後，於假釋中復
    因違反肅清煙毒條例及麻醉藥品管理條例案件，經法院判處
    有期徒刑三年四月及六月，並定應執行有期徒刑三年八月，
    與前案撤銷假釋後應執行之殘刑合併執行後，再於假釋中更
    犯動產擔保交易法之罪，經判處有期徒刑三月確定，最後於
    九十六年七月二十三日因縮短刑期執行完畢，此有臺灣台中
    地方法院檢察署刑案資料查註紀錄表一份在卷可按，其於五
    年之內再犯有期徒刑以上之本罪，係屬累犯，應依刑法第四
    十七條第一項之規定，加重其刑。爰審酌被告甲○○犯罪之
    動機、目的、手段、品行極為不佳，詳如前述，此有台灣台
    中地方法院檢察署刑案資料查註紀錄表一份在卷可按，被告
    曾有施用毒品不良素行，經執行完畢後，仍不知警惕，再次
    施用毒品，經檢察官依初次勒戒、觀察後無繼續施用傾向為
    不起訴處分確定後，仍不知悔改警惕，猶繼續施用毒品不輟
    ，情節非輕，有失政府制定毒品危害防制條例之立法美意，
    本不宜寬貸，惟此乃自戕且容易成癮之行為，從另一角度觀
    察，應視同病人看待，及犯後已坦承犯行，態度良好等一切
    情狀，量處如主文所示之刑，以資懲儆。扣案之第一級毒品
    海洛因三包（毛重合計二點一一公克），依毒品危害防制條
    例第二條之規定，屬第一級毒品，不問屬於犯人與否，爰依
    毒品危害防制條例第十八條第一項前段之規定，宣告沒收銷
    燬之。
據上論斷，應依刑事訴訟法第二百九十九條第一項前段、第二百
七十三條之一第一項，毒品危害防制條例第十條第一項、第十八
條第一項前段，刑法第十一條、第四十七條第一項，判決如主文
。
中    華    民    國    97    年    7     月    28    日
                  刑事第六庭    法  官  洪俊誠
以上正本證明與原本無異。
如不服本判決，應於判決送達後10日內向本院提出上訴狀，上訴
於臺灣高等法院臺中分院（應敘述具體理由並附繕本）。
上訴書狀如未敘述理由，應於上訴期間屆滿後20日內補提理由書
於本院。
                                書記官  蕭榮峰
中    華    民    國    97    年    7     月    29    日
附錄論罪科刑實體法條文：
毒品危害防制條例第十條：
施用第一級毒品者，處六月以上五年以下有期徒刑。
施用第二級毒品者，處三年以下有期徒刑。


司法院資訊處製作；財團法人民間司法改革基金會備份。
